臺灣板橋地方法院刑事裁定　　　　　　　100年度簡抗字第6號
抗　告　人
即　被　告　羅時賢
上列被告因公共危險案件，不服本院中華民國100年11月15日100
年度交簡字第3589號裁定，提起抗告，本院裁定如下：
    主  文
抗告駁回。
    理  由
一、原裁定意旨略以：按提起上訴，應於送達判決後10日內為之
    ，刑事訴訟法第349 條定有明文，依同法第455 條之1 第3
    項規定，此為簡易判決程序所準用。本件抗告人即被告因酒
    醉駕車之公共危險案件，經原審於100 年7 月29日以100 年
    度交簡字第3589號判處罰金新臺幣9 萬元，如易服勞役，以
    新臺幣1 千元折算1 日，判決書均係於100 年8 月12日寄存
    送達於被告之戶籍地即「新北市○○區○○街147 巷1 號2
    樓」，及所陳報之居所地即「新北市○○區○○路347 巷18
    弄14號」，有送達證書各1 紙在卷可查，並於10日後生效，
    加計在途期間2 日，故其10日之上訴期間（合計22日）本應
    至100 年9 月3 日（星期六）期滿，但因末日為例假日，延
    至100 年9 月5 日（星期五）始屆滿。茲被告遲至100 年10
    月25日始提起上訴，有刑事上訴狀上本院收文戳記可稽，已
    逾上訴期間，其上訴即屬違背法律上之程式且無從補正，應
    予駁回等語。
二、抗告意旨如刑事抗告狀所載（如附件）。
三、經查，本件抗告人即被告因酒醉駕車之公共危險案件，經原
    審判決後，判決書係送達至被告之戶籍地即「新北市○○區
    ○○街147 巷1 號2 樓」，及所陳報之居所地即「新北市○
    ○區○○路347 巷18弄14號」，均因未獲會晤本人亦無受領
    文書之同居人或受僱人，已將該送達文書於100 年8 月12日
    分別寄存於新北市政府警察局樹林分局山佳派出所、中和第
    二分局員山派出所，有送達證書各1 紙在卷可查（見原審卷
    第13、14頁），並於10日後生效，加計在途期間2 日，故其
    10日之上訴期間（合計22日）本應至100 年9 月3 日（星期
    六）期滿，但因末日為例假日，上訴期間延至100 年9 月5
    日（星期五）屆滿，惟被告遲至100 年10月25日始提起上訴
    ，有刑事上訴狀上本院收文戳記可稽，是被告之上訴顯已逾
    期，原審以被告上訴逾期，上訴顯非合法為由，裁定駁回上
    訴，經核並無不合。再按刑事案件經第一審判決後，提起上
    訴，原審以逾期為由，以裁定將其上訴駁回，抗告人僅得以
    其上訴並未逾期為由，對於該裁定提起抗告，若對於原審法
    院判決不服者，尚不得據為不服該裁定之理由。查，本件抗
    告人對於上訴逾期一點並未有爭執，僅對原審判決表示不服
    ，依前說明，其抗告自無理由，應予駁回。
四、依刑事訴訟法第455 條之1 第5 項、第412 條，裁定如主文
    。
中    華    民    國   100    年    11    月    28    日
                  刑事第十九庭  審判長法  官  楊志雄
                                      法  官  劉景宜
                                      法  官  陳海寧
以上正本證明與原本無異。
不得抗告。
                                      書記官  馮得弟
中    華    民    國   100    年    11    月    28    日